【裁判字號】    92,上訴,886
【裁判日期】    920912
【裁判案由】    毒品危害防制條例
【裁判全文】
臺灣高等法院臺南分院刑事判決            九十二年度上訴字第八八六號      Ｇ
      上  訴  人  臺灣臺南地方法院檢察署檢察官
      被      告  乙  ○  ○
      指定辯護人  本院公設辯護人  甲  ○  ○
右上訴人因被告違反毒品危害防制條例案件，不服臺灣臺南地方法院九十二年度訴字
第六一七號中華民國九十二年六月十九日第一審判決（起訴案號：臺灣臺南地方法院
檢察署九十二年度偵字第一五九○號），提起上訴，本院判決如左：
      主      文
原判決撤銷。
乙○○共同連續販賣第二級毒品，處有期徒刑柒年貳月，褫奪公權年。
扣案之安非他命拾陸包（驗餘淨重共拾參點壹柒公克）均沒收銷燬，扣案之安非他命
拾陸包包裝重共計伍點貳公克、電子秤壹台、空夾鏈塑膠袋陸包均沒收，販賣第二
級毒品所得新臺幣貳仟元沒收，如全部或一部無法沒收時，應以其財產抵償之。
      事      實
一、乙○○與綽號「二手」之成年男子基於共同意圖營利之概括犯意，自民國九十一
    年十月間某日起，在臺南市○○路五十四號其所經營之「光明儀器行」內，將綽
    號「二手」之成年男子寄放之安非他命，以每包新臺幣（下同）一千元之價格，
    先後二次販賣第二級毒品安非他命予不詳姓名之成年男子施用，每次販賣安非他
    命一包，每包從中獲利三百元，共計獲利六百元。嗣於九十二年一月二十一日下
    午三時二十分許，經警持原審法院核發之搜索票，前往乙○○之上開處所搜索時
    ，當場扣得安非他命十六包（驗餘淨重共一三．一七公克、包裝重共五．二三公
    克）、電子秤一台、空夾鏈塑膠袋六包，而查獲上情。
二、案經臺南市警察局移送臺灣臺南地方法院檢察署檢察官偵查起訴。
      理      由
一、訊據被告乙○○對於右揭事實坦承不諱，並有扣案之安非他命十六包（驗餘淨重
    共一三．一七公克、包裝重共五．二三公克）、電子秤一台、空夾鏈塑膠袋六包
    可資佐證，而上開安非他命十六包（驗餘淨重共一三．一七公克、包裝重共五．
    二三公克），經送內政部警政署刑事警察局鑑驗結果，確係第二級毒品安非他命
    ，有該局九十二年四月二十五日刑鑑字第○九二○○五○二六一號鑑驗通知書一
    份附於偵查卷（第二八頁）足稽，被告之自白與事實相符，被告將綽號「二手」
    之成年男子寄放之安非他命，以每包一千元之價格，先後二次販賣第二級毒品安
    非他命予不詳姓名之成年男子施用，每次販賣安非他命一包，每包從中獲利三百
    元，共計獲利六百元，顯有營利之意圖，事證明確，被告犯行堪以認定。
二、按安非他命為第二級毒品，毒品危害防制條例第二條第二項第二款定有明文。核
    被告所為，係犯毒品危害防制條例第四條第二項之販賣第二級毒品罪。其持有安
    非他命之低度行為，應為其販賣之高度行為所吸收，不另論罪。被告與綽號「二
    手」之成年男子對於犯罪之實施，有犯意聯絡及行為分擔，皆為共同正犯。被告
    先後二次販賣安非他命之犯行，時間緊接，犯罪構成要件相同，顯係基於概括犯
    意反覆為之，為連續犯，應依刑法第五十六條規定以一罪論，除法定最重無期徒
    刑，依刑法第六十五條第一項之規定不得加重外，其餘部分應加重其刑。
三、原審認被告罪證明確，予以論罪科刑，固非無見，惟查（一）被告係與綽號「二
    手」之成年男子共同販賣安非他命，原判決認定係被告單獨販賣，即有未洽。（
    二）按刑法第五十九條之酌量減輕其刑，必於犯罪之情狀，在客觀上足以引起一
    般同情，認為即予宣告法定低度刑期，猶嫌過重者，始有其適用，有最高法院五
    十一年臺上恣第八九九號判例可資參照，原判決以被告因一時貪圖販毒利潤而致
    犯罪，犯後已坦承犯行深表悔悟，而且販賣毒品所得僅二千元，獲利只六百元，
    參以其本身罹患糖尿病、高血壓，更有年邁且肢體殘障之父親及視障之母親亟待
    撫養照顧為由，依刑法第五十九條之規定減輕其刑，而判處被告有期徒刑三年十
    月，惟被告販賣安非他命並非於犯罪之情狀，在客觀上足以引起一般同情，認為
    即予宣告法定低度刑期，猶嫌過重，且安非他命戕害人身體健康甚鉅，為政府所
    嚴加查緝，被告販賣第二級毒品安非他命，原判決引用刑法第五十九條之規定減
    輕其刑，亦有未合。（三）被告係犯販賣第二級毒品安非他命罪，原判決認扣案
    之未標示價格之吸食工具三十組及玻璃球九十支係專供施用毒品所用之器具，業
    經被告於原審審理時供述在卷（見原審卷第十六頁），皆係違禁物，均依毒品危
    害防治條例第十八條第一項前段規定宣告沒收銷燬，亦有未當。公訴人上訴指摘
    原判決引用刑法第五十九條之規定予以減刑並宣告被告有期徒刑至法定刑以下似
    有違誤，難認原判決妥適等語，為有理由，且原判決亦有上開可議，應由本院將
    原判決撤銷改判。爰審酌被告無犯罪前科，開設儀器行，不思正派經營，竟鋌而
    走險販賣毒品營利，讓已不能自拔之施毒者，更輕易取得毒品，嚴重危及國民健
    康惟念及其販賣毒品之次數及數量、所得金額均尚微，犯後坦承犯行，頗有悔意
    等一切情狀，量處如主文第二項所示之刑，另依其犯罪之性質，認有褫奪公權之
    必要，爰併予宣告褫奪公權三年。扣案之安非他命十六包（驗餘淨重共一三．一
    七公克）為第二級毒品，應依毒品危害防治條例第十八條第一項前段規定宣告沒
    收銷燬之。扣案之安非他命十六包包裝重共五．二三公克、電子秤一台、空夾鏈
    塑膠袋六包，均為被告供販賣毒品所用之物，應依同條例第十九第一項宣告沒收
    （最高法院八十八年臺上字第五○三三號判決認海洛因外包裝為供犯罪所用之物
    ，應依同條例第十九條第一項規定沒收，惟最高法院九十一年度臺上字第六三八
    五號判決則認為該海洛因包裝係屬毒品之部分，要與所謂之外包裝有別，似應依
    上開規定沒收銷燬）。又被告販賣第二級毒品安非他命所得共二千元，應依毒品
    危害防制條例第十九條第一項規定沒收，如全部或一部無法沒收時，應以其財產
    抵償之。至於扣案之未標示價格之吸食工具三十組及玻璃球九十支係專供施用毒
    品所用之器具，並非供被告販賣第二級毒品罪所用之器具，均不予宣告沒收。
據上論結，應依刑事訴訟法第三百六十九條第一項前段、第三百六十四條、第二百九
十九條第一項前段、毒品危害防治條例第四條第二項、第十八條第一項前段、第十九
條第一項，刑法第十一條前段、第二十八條、第五十六條、第三十七條第二項，判決
如主文。
本案經檢察官劉欽銘到庭執行職務。
中    華    民    國      九十二      年      九      月      十二      日
                                  臺灣高等法院臺南分院刑事第三庭
                                      審判長法官  陳    義    仲
                                            法官  楊    子    莊
                                            法官  陳    清    溪
右正本證明與原本無異。
如不服本判決，應於判決送達後十日內向本院提出上訴狀，其未敘述理由者並應於提
出上訴狀後十日內向本院補提理由書（應附繕本)。
                                      法院書記官  趙    玲    瓏
中    華    民    國      九十二      年      九      月      十五      日
附錄法條：
毒品危害防制條例第四條第二項：
製造、運輸、販賣第二級毒品者，處無期徒刑或七年以上有期徒刑，得併科新台幣七
百萬元以下罰金。


司法院資訊處製作；財團法人民間司法改革基金會備份。
